# 营改增之后以前年度预缴的营业税处理和简易征收账务处理

提问人：haifanz 时间：2016-05-20 15:43:56
以前缴纳营业税的物业租赁企业，营改增之后按简易征收缴纳增值税。有以下几个问题： 1 、以前年度预收的租金已经预缴了营业税，将在以后几个年度内摊销确认收入。请问以前预缴的营业税金及附加，是今年一次性进营业税金及附加好呢还是继续分摊确认税金及附加？如果继续分摊确认税金及附加，税务局那边是否有风险？ 2 、公司按简易征收增值税。请问账务处理是是否正确？ a、收到租金 借：货币资金 贷：营业收入 应交税费-增值税-销项税（不直接入账未交增值税，因为要填增值税申
报表） 月末： 借：应交税费-增值税-销项税（这里需要按月转吗？还是不用转一直累加？或者按年转平？）
贷：应交税费-应交增值税-未交增值税 借：应交税费-应交增值税-未交增值税 贷：货币资金
3 、通常情况不使用贷：应交税费-应交增值税-已交增值税科目 请大家解惑。

回答人：chenyiwei
1 、首先请确认：这种情况预收的租金涉及到应在 2016 年 5 月后确认收入的部分，被审计单位这样处理是否恰当？是否应当一方面向地税机关申请退还这部分 2016 年 5 月及以后月份／年度的营业税，另一方面自 2016 年 5 月起向主管国税机关申报缴纳增值税？ 2 、简易处理方法基本合理。 3 、税制改革不影响会计上的收入确认，会计上的收入确认和计量还是以会计准则为依据。

提问人：hrtsex 时间：2017-02-18 23:00:59
陈版，请教 2 个问题： 1 、按照北注协最新发布的《 2016 年度财务报表审计对“营改增”的特殊考虑》，对营改增后冲销计提的营业税、城建税及附加，不是冲销当期的营业税金及附加，而是转入当期的“营业收入”，再根据调整后的收入计提增值税及附加，这个您如何理解？个人理解主要目的是不是为了避免“营业税金及附加”出现负数！
2 、如客户（总包）某个工程在 2015 年根据总包 1000 万的金额计提了 30 万的营业税， 4 月 30 日完工之前实际分包了 500 万并取得了建安发票（总包只需缴纳 15 万的营业税），这种情况下总包冲销当期的营业税金及附加 15 万是否合理（导致营业税金及附加出现负数）？

回答人：chenyiwei
1 、是。其实这是 22 号文中的原话，官方解读中对此也有进一步解释。 2 、按该文件规定，应调整营业收入（但对纳税金额的影响仍按税法规定把握）。